臺灣屏東地方法院刑事判決
94年度訴字第233號
公　訴　人　臺灣屏東地方法院檢察署檢察官
被　　　告　甲○○
　　　　　　　　　　（
上列被告因違反毒品危害防制條例案件, 經檢察官提起公訴（94
年度毒偵字第394 號）及移送併辦（94年度毒偵字第1208、1831
、2134號）, 本院裁定依簡式審判程序審理, 判決如下：
    主  文
甲○○連續施用第一級毒品, 累犯, 處有期徒刑壹年貳月。又連
續施用第二級毒品, 累犯, 處有期徒刑捌月, 扣案甲基安非他命
毒品拾玖包（合計毛重拾肆公克）、甲基安非他吸食器貳組、玻
璃球參個及吸食器橡皮管壹條均沒收銷燬之。應執行有期徒刑壹
年捌月。扣案甲基安非他命毒品拾玖包（合計毛重拾肆公克）、
甲基安非他吸食器貳組、玻璃球參個及吸食器橡皮管壹條均沒收
銷燬之。
    事  實
一、甲○○前因施用毒品案件, 經法院裁定送觀察勒戒後, 因認
    無繼續施用傾向, 於民國87年9 月28日獲釋, 並由臺灣花蓮
    地方法院檢察署檢察官為不起訴處分確定。然其不知警惕,
    旋又因施用毒品案件, 經法院裁定送觀察勒戒, 因認有繼續
    施用毒品傾向, 故由法院裁定送強制戒治, 並由臺灣花蓮地
    方法院檢察署檢察官聲請簡易判決處刑。其受強制戒治部分
    迄89年7 月20日執行完畢; 其受聲請簡易判決處刑部分,則
    由臺灣花蓮地方法院以88年度花簡字第388 號刑事簡易判決
    判處有期徒刑5 月確定, 並於92年9 月17日執行完畢。詎甲
    ○○仍無法戒除毒癮, 復基於施用第一級毒品之概括犯意,
    自93年2 月間某日起至94年8 月11日凌晨零時止, 以約每15
    天至30天施用1 次之頻率及以將毒品摻入香煙中點燃抽吸或
    以針筒注射之方法, 在其位於屏東縣潮州鎮八爺里龍環2 巷
    3 號住所、同鎮○○路18之1 號居所及同鎮○○里○○路
    721 號都城汽車旅館110 號房內, 連續施用第一級毒品海洛
    因多次。另基於施用第二級毒品之概括犯意, 自93年2 月某
    日起至94年8 月11日凌晨零時止, 在同上處所, 以約每隔2
    、3 天施用1 次之頻率及以將毒品放入玻璃球內加熱汽化後
    , 吸取其煙霧之方式, 連續施用第二級毒品甲基安非他命多
    次。期間先於94年2 月1 日上午8 時30分許, 為警持搜索票
    , 在屏東縣潮州鎮○○里○○路18之1 號查獲, 並扣得其所
    有供施用毒品甲基安非他命之吸食工具1 組及玻璃球1 個；
    復於94年5 月6 日上午8 時50分, 為警在屏東縣潮州鎮○○
    路77巷4 號3 樓查獲, 並當場扣得甲基安非他命毒品1 包（
    毛重0.3 公克）、玻璃球2 個及吸食器橡皮管1 條; 又於94
    年7 月12日14時40分許, 在屏東縣潮州鎮○○路721 號都城
    汽車旅館110 號房內, 為警查獲, 並當場扣得甲基安非他命
    毒品11包（合計毛重6 公克）、甲基安非他命吸食器（含玻
    璃球1 個）1 組; 再於94年8 月11日15時45分, 在屏東縣潮
    州鎮○○路與西市路路口, 為警見其形跡可疑, 經其同意後
    採尿送驗查獲, 並在其衣物內扣得甲基安非他命毒品7 包（
    合計毛重7.7 公克）。
二、案經屏東縣警察局潮州分局報請台灣屏東地方法院檢察署檢
    察官偵查起訴及移送併辦, 甲○○於本院審理中逃匿, 經本
    院緝獲到案受審。
    理  由
一、上開事實業據被告甲○○於警訊、偵查及本院審理程序中坦
    承不諱。且被告先後4 次被警查獲時所採集之尿液, 經送驗
    結果, 均呈嗎啡陽性及甲基安非他命陽性反應。又被告於第
    2 次（94年5 月6 日）為警查獲時扣得之白色結晶1 包; 於
    第3 次（94年7 月12日）查獲時扣得之白色結晶11包; 及於
    第4 次（94年8 月11日）查獲時扣得之白色結晶7 包, 經查
    獲警局以臺灣尖端生技醫藥股份有限公司製造之毒品簡易快
    速篩檢試劑檢驗結果, 亦均呈甲基安非他命反應, 其毛重則
    為0.3 公克、6 公克及7.7 公克。此分別有警製尿液送驗代
    號與真實姓名對照表4 分、臺灣檢驗科技股份有限公司濫用
    藥物實驗室尿液檢驗報告4 分、屏東縣潮州分局毒品類初步
    檢驗結果報告表4 紙及扣押筆錄在卷供憑。此外, 復有甲基
    安非他命吸食器2 組、玻璃球3 個及吸食器橡皮管1 條等吸
    食工具扣案可稽, 足認被告自白與事實相符。又被告前因施
    用毒品案件, 經法院裁定送強制戒治, 迄89年7 月20日執行
    完畢一節, 亦有臺灣高等法院被告前案紀錄表在卷足憑。本
    件事證明確, 被告犯行洵堪認定。
二、按海洛因為第一級毒品, 甲基安非他命為第二級毒品, 毒品
    危害防制條例第2 條第2 項第1 、2 款分別定有明文。被告
    於經強制戒治執行完畢後5 年內再度施用海洛因及甲基安非
    他命毒品, 核其所為, 係犯毒品危害防制條例第10條第1 項
    之施用第一級毒品罪及同條第2 項之施用第二級毒品罪。其
    持有毒品之行為均為施用毒品之犯行所吸收, 不另論罪。被
    告先後多次施用第一、二級毒品之行為, 時間緊接, 所犯罪
    名相同, 顯係基於概括犯意反覆為之, 均為連續犯, 爰各依
    刑法第56條之規定以一罪論, 並均加重其刑。又被告前有如
    事實欄所示之科刑及執行情形, 有台灣高等法院被告前案紀
    錄表附卷足憑, 其於刑之執行完畢後5 年內, 再犯本件有期
    徒刑之兩罪, 均為累犯, 亦應分別依法加重其刑, 且因各罪
    均同時有兩項刑之加重事由, 應依法遞加之。公訴人雖僅就
    被告於93年7 月起至93年2 月1 日許止連續施用第一級毒品
    之犯行及被告於93年2 月間起至94年2 月1 日止連續施用第
    二級毒品之犯行提起公訴, 然檢察官就犯罪事實一部起訴者
    , 其效力及其全部。本件被告自93年2 月某日以後, 迄94年
    8 月11日間連續多次施用第一、二級毒品犯行未經起訴之部
    分, 與前揭起訴部分之施用第一、二級毒品犯行有連續犯關
    係, 已如前述, 本院自應就該屬於裁判上一罪之部分一併加
    以裁判。爰審酌被告之智識程度、曾有多次違反麻醉藥品管
    理條例及毒品危害防制條例等犯罪前科, 素行不端, 本件犯
    罪之動機、施用毒品之頻率、方法, 其前已有施用毒品犯行
    , 經強制戒治及受徒刑之執行後, 仍無法戒除毒癮而再度施
    用, 且併同施用兩種毒品, 施用期間長達1 年餘, 毒癮深重
    , 戒毒意志薄弱, 於偵、審程序中雖坦承犯行, 惟屢次違反
    檢察官限制住居之命令, 且經本院多次傳喚, 均無故不到庭
    , 迄本院發布通緝後, 始將其緝獲到案受審, 犯後態度不佳
    等一切情狀, 分別量處如主文所示之刑, 並合併定其應執行
    之刑, 以資懲儆。扣案甲基安非他命19包, 合計毛重14公克
    , 為查獲之毒品, 應依毒品危害防制條例第18條第1 項前段
    規定宣告沒收銷燬之。至於該等毒品之外包裝及歷次查獲扣
    案之甲基安非他命吸食器2 組、玻璃球3 個、吸食器橡皮管
    1 條等吸食毒品工具, 衡情均已沾黏甲基安非他命毒品, 難
    以析離, 應將其視為甲基安非他命毒品之整體, 而一併依毒
    品危害防制條例第18條第1 項前段規定諭知沒收銷燬之。
據上論斷, 應依刑事訴訟法273 條之1 第1 項、第299 條第1 項
前段, 毒品危害防制條例第10條第1 項、第2 項、第18條第1 項
前段, 刑法第11條、第56條、第47條、第51條第5 款, 判決如主
文。
中　　華　　民　　國　　94　　年　　9 　　月　　30　　日
                  刑事第四庭    法  官  王以齊
以上正本證明與原本無異。
如不服本判決應於收受本判決送達後十日內向本院提出上訴書狀
，其未敘述上訴理由者，並得於提起上訴後十日內向本院補提理
由書狀（均須按他造當事人之人數附繕本）「切勿逕送上級法院
」
中　　華　　民　　國　　94　　年　　9 　　月　　30　　日
                                書記官  盧姝伶
附錄本判決論罪法條
毒品危害防制條例第10條：
施用第一級毒品者, 處6 月以上5 年以下有期徒刑。
施用第二級毒品者, 處3 年以下有期徒刑。
